【裁判字號】    95,訴,760
【裁判日期】    950324
【裁判案由】    搶奪
【裁判全文】
臺灣高雄地方法院刑事判決               95年度訴字第760號
公  訴  人  臺灣高雄地方法院檢察署檢察官
被      告  乙○○
被      告  甲○○
                      1號
上列被告因搶奪案件，經檢察官提起公訴（95年度偵字第5928號）
，被告於準備程序為有罪陳述，並經合議庭裁定由受命法官獨任
進行簡式審判程序，本院判決如下：
    主  文
乙○○、甲○○共同意圖為自己不法之所有，而搶奪他人之動產
，均累犯，均處有期徒刑壹年。扣案黑色膠帶壹個沒收之。
    事  實
一、乙○○曾於91年間因竊盜案件，經本院於91年5 月21日以91
    年度旗簡字第75號判處有期徒刑4 月，於92年11月18日縮刑
    期滿執行完畢出監。甲○○曾於87年間因毒品案件，經法院
    判處有期徒刑5 月確定，於90年3 月1 日執行完畢出監，另
    曾因竊盜、毒品等2 罪，分經判處有期徒刑1 年6 月、1 年
    確定，經本院裁定應執行有期徒刑2 年4 月，於95年1 月27
    日假釋出監，現仍假釋中。詎2 人均不知悔改，復共同基於
    意圖為自己不法之所有之犯意聯絡及行為分擔，於95年2 月
    17日下午1 時，由乙○○先以購得之黑色膠帶黏貼在甲○○
    所有車牌號碼OSW-858 號重型機車車牌上後，甲○○再以上
    開重型機車附載乙○○伺機尋找搶奪之對象；2 人共乘機車
    於95年2 月17日下午1 時32分許，在高雄縣美濃鎮○○路高
    雄客運站前，見丙○○獨自一人將黑色女用皮包〔內有新臺
    幣（下同）2 萬5000元及越南身分證、臺灣居留證各1 份、
    紅色皮夾〕1 只背於右肩，認有機可趁，即自後方趁丙○○
    不及防備之際，由後座之乙○○徒手自後方搶奪丙○○上開
    皮包後，甲○○隨即騎乘上開機車加速逃逸，得手後，2 人
    至高雄縣美濃鎮西竹堂處，由乙○○分得現金1 萬2000元、
    甲○○分得1 萬3000元，現金供己花用，並將丙○○上開皮
    包、皮夾、身分證件等物棄置該處所草叢。嗣為警循線調閱
    路旁之監視錄影帶，經由被害人指認追查後，於95年2 月17
    日下午4 時30分許，在高雄縣美濃鎮○○○○道前查獲2 人
    ，並自乙○○處取回贓款8400元，甲○○處取回贓款8300
    元（其餘款項2 人已花費殆盡），並循線取回上開丙○○之
    上開皮包、皮夾暨身分證件，並在機車置物箱內扣得供2 人
    作案用黑色膠帶1 個。
二、案經丙○○訴由高雄縣政府警察局旗山分局報請臺灣高雄地
    方法院檢察署檢察官偵查後提起公訴。
    理  由
一、本件被告2 人所犯係死刑、無期徒刑、最輕本刑為3 年以上
    有期徒刑以外之罪，其於準備程序中就被訴事實為有罪之陳
    述，經法官告知簡式審判程序之旨，並聽取公訴人及被告之
    意見後，本院認無不得或不宜改依簡式審判程序進行之情事
    ，依刑事訴訟法第273 條之1 第1 項、第284 條之1 規定，
    裁定本件進行簡式審判程序，合先敘明。
二、被告2 人於上揭時地趁丙○○不備之際下手行搶其隨身皮包
    之犯罪事實，業據被告2 人於本院審理時坦承不諱，核與證
    人即被害人丙○○於警詢時陳述之情節相符並經其指認明確
    ，復有被告作案時調閱路邊錄影帶翻拍照片3 幀〔其上有2
    人是日13時26分至28分許共乘作案用機車畫面〕，查獲後取
    出贓款、機車等照片3 幀、丙○○之贓物認領保管單1 紙等
    在卷足佐及供2 人黏貼在甲○○所有車牌號碼上之黑色膠帶
    1 個扣案可稽，被告2 人自白核均與事實相符，應堪採信，
    本件事證明確，被告2 人犯行均堪認定。
二、核被告乙○○、甲○○所為，均係犯刑法第325 條第1 項之
    搶奪罪。被告2 人間就上開犯行，有犯意之聯絡及行為之分
    擔，均為共同正犯。又被告乙○○曾於91年間因竊盜案件，
    經本院判處有期徒刑4 月，於92年11月18日縮刑期滿執行完
    畢出監。甲○○曾於87年間因毒品案件，經法院判處有期徒
    刑5 月確定，於90年3 月1 日執行完畢出監等情，均有台灣
    高等法院被告前案紀錄表、台灣高雄地方法院檢察署刑案資
    料查註紀錄表各1 份附卷可參，其等於有期徒刑執行完畢後
    5 年以內再犯本件有期徒以上之罪，均為累犯，均應依法加
    重其刑。爰審酌被告等均正值青壯，並均有多項前科紀錄，
    仍不思正途以賺取所用，竟以機車行搶之方式，共同搶奪他
    人財物，危害社會治安甚鉅，惡性非輕，惟念其等犯後均坦
    承犯行，尚知悔悟，及被害人所受損害暨部分現金暨證件已
    領回等一切情狀，分別量處如主文所示之刑，以資懲儆。至
    扣案黑色膠帶1 個，為被告乙○○購入，供黏貼在甲○○所
    有車牌號碼上以避人識出，為供2 人犯本罪所用之物，業經
    被告2 人供承在卷，爰依刑法第38條第1 項第2 款規定，宣
    告沒收之。
據上論斷，應依刑事訴訟法第299 條第1 項前段、第273 條之1
第1 項，刑法第28條、第325 條第1 項、第47條，判決如主文。
本案經檢察官丁○○到庭執行職務。
中    華    民    國    95    年    3     月    24    日
                  刑事第二庭  法  官  陳銘珠
以上正本證明與原本無異。
如不服本判決，應於判決送達後10日內，向本院提出上訴狀。
中    華    民    國    95    年    3     月    24    日
                              書記官  黃美玲
附錄本判決論罪科刑法條全文：
刑法第325條第1項
意圖為自己或第3人不法之所有，而搶奪他人之動產者，處6月以
上5年以下有期徒刑。


司法院資訊處製作；財團法人民間司法改革基金會備份。
